---
title: "描述性统计和回归检验"
author: "林静"
date: "Wednesday, December 09, 2015"
output: html_document
---
#描述性统计

##茎叶图（*）
```{r}
#
x<-c(25, 45, 50, 54, 55, 61, 64, 68, 72, 75, 75,78, 79, 81, 83, 84, 84, 84, 85, 86, 86, 86,87, 89, 89, 89, 90, 91, 91, 92, 100)
stem(x)
stem(x,scale=0.5)
```

##条形图（*）
```{r}
#
library(vcd)
counts <- table(Arthritis$Improved)
counts
opar<-par(no.readonly = TRUE)#readonly代表只读
par(mfrow = c(1, 2))
barplot(counts, main = "Simple Bar Plot", xlab = "Improvement", ylab = "Frequency")
barplot(counts, main = "Horizontal Bar Plot", xlab = "Frequency",ylab = "Improvement", horiz = TRUE)
par(opar)

```
```{r}
#
library(vcd)
counts <- table(Arthritis$Improved, Arthritis$Treatment)
counts
opar<-par(no.readonly = TRUE)
par(mfrow = c(1, 2))
barplot(counts, main="Stacked Bar Plot", xlab="Treatment",ylab="Frequency", col=c("red", "yellow","green"), legend=rownames(counts))#legend表示图标
barplot(counts, main="Grouped Bar Plot", xlab="Treatment",ylab="Frequency", col=c("red", "yellow", "green"),legend=rownames(counts), beside=TRUE)
par(opar)
```

##柱状图
```{r}
#
par(mfrow = c(1, 2))
hist(mtcars$mpg, breaks = 7, col = "yellow", xlab = "Miles Per Gallon",main = "Colored histogram with 12 bins")
hist(mtcars$mpg, freq = FALSE, breaks = 12, col = "red", xlab = "Miles Per Gallon",main = "Histogram, rug plot, density curve")
rug(mtcars$mpg)#小线头
lines(density(mtcars$mpg), col = "blue", lwd = 2)
box()#用箱子罩住图形
```

##饼图（*）
```{r}
#
par(mfrow = c(2, 2))
slices <- c(10, 12, 4, 16, 8)
lbls <- c("US", "UK", "Australia", "Germany", "France")
pie(slices, labels = lbls, main = "Simple Pie Chart")
```
```{r}
pct <- round(slices/sum(slices) * 100)
lbls2 <- paste(lbls, " ", pct, "%", sep = "")
pie(slices, labels = lbls2, col = rainbow(length(lbls)),
main = "Pie Chart with Percentages")
```

##箱线图（*）
```{r}
#
boxplot(mtcars$mpg, main="Box plot", ylab="Miles per Gallon")
boxplot.stats(mtcars$mpg)
```
```{r}
#
par(mfrow = c(1, 2))
boxplot(mpg ~ cyl, data = mtcars, main = "Car Milage Data",xlab = "Number of Cylinders", ylab = "Miles Per Gallon")
mtcars$cyl.f <- factor(mtcars$cyl, levels = c(4, 6, 8),labels = c("4", "6", "8"))
mtcars$am.f <- factor(mtcars$am, levels = c(0, 1),labels = c("auto", "standard"))
boxplot(mpg ~ am.f * cyl.f, data = mtcars, varwidth = TRUE, col = c("gold", "darkgreen"),main = "MPG Distribution by Auto Type", xlab = "Auto Type")
```

##点图
```{r}
#
par(mfrow = c(1, 2))
mtcars$mpg#32种不同品牌轿车的11个属性，mpg代表耗油量
dotchart(mtcars$mpg, labels = row.names(mtcars), cex = 0.7,main = "Gas Milage for Car Models", xlab = "Miles Per Gallon")
x <- mtcars[order(mtcars$mpg),]#mtcars数据按照耗油量高低进行排序
x$cyl <- factor(x$cyl)#cyl代表气缸数
x$color[x$cyl == 4] <- "red"
x$color[x$cyl == 6] <- "blue"
x$color[x$cyl == 8] <- "darkgreen"
dotchart(x$mpg, labels = row.names(x), cex = 0.7, pch = 19,groups = x$cyl, gcolor = "black", color = x$color,main = "Gas Milage for Car Models\ngrouped by cylinder",xlab = "Miles Per Gallon")#气缸越多，耗油量越小
```

##气泡图
    与点图相比，能够对一个组内的三个变量数据进行比较，气泡的大小代表第三个变量的数值大小
```{r}
#
attach(mtcars)
symbols(wt, mpg, circle=disp)#wt代表汽车重量
r <- (disp/pi)
symbols(wt, mpg, circle=r, inches=0.30,fg="white", bg="lightblue",main="Bubble Plot with point size proportional to displacement",ylab="Miles Per Gallon", xlab="Weight of Car (lbs/1000)")
text(wt, mpg, rownames(mtcars), cex=0.6)
detach(mtcars)
```
#回归检验
```{r}
#
plot(women$height, women$weight, main = "Women Age 30-39",xlab = "Height", ylab = "Weight")
```
```{r}
#
options(digits=3)
fit <- lm(weight ~ height, data = women)
summary(fit)#R2=SSR/SST
residuals(fit)#提取残差（测定值与按回归方程预测的值之差）
fitted(fit)#提取估计值
```
```{r}
#
fit2 <- lm(weight ~ height + I(height^2), data=women)
summary(fit2)
```
##异方差检验
    
    异方差性（heteroscedasticity ）是相对于同方差而言的。所谓同方差，是为了保证回归参数估计量具有良好的统计性质，经典线性回归模型的一个重要假定：总体回归函数中的随机误差项满足同方差性，即它们都有相同的方差。如果这一假定不满足，即：随机误差项具有不同的方差，则称线性回归模型存在异方差性。回归模型的随机扰动项ui在不同的观测值中的方差不等于一个常数，Var(ui)  常数（i=1，2，…，n），或者Var（ui ） Var（uj ）（i j=1，2，…，n），这时我们就称随机扰动项ui具有异方差性（Heteroskedasticity）
###直观判断
```{r}
# 
library(lmtest)
x <- runif(100)
y <- 1 - 2*x +0.3*x*rnorm(100)
plot(y~x)#构造数据
r <- lm(y~x)
abline(r, col="red")
title(main="Heteroscedasticity")
plot(r$residuals ~ r$fitted.values)
```

###gptest、bptest

```{r}
#
gqtest(r)#p值小于0.5，认为存在异方差
bptest(r)#p值小于0.5，认为存在异方差
```
    此外，还有多种检验方法：如white-test、HCSE、Neweywest.解决异方差问题可以通过：GLS（广义回归模型）以及加权最小二乘法，这里也不做解释。
##自相关检验
    对于模型 yt= b0+b1x1t+b2x2t+……bkxkt+ut，如果随机误差项的各期望值之间存在着相关关系，即cov(ut,us)=E(utus) ≠ 0 (t,s=1,2,……k)这时，称随机误差项之间存在自相关性（autocorrelation）或序列相关
```{r}
y=c(58.5,59.9,61.7,63.9,65.3,67.8,69.1,71,72.2,73.5,74.9,76,1)
x=c(47.2,48,49.8,52.1,54.1,56.6,58.2,60.9,62,63.4,64.9,66.6,68.1)
r<-lm(y~x)
summary(r)
library(Hmisc)
plot(scale(r$residuals)~Lag(scale(r$residuals)))
abline(h=0,v=0)
```

###DW test、BG test

library(car)

durbinWatsonTest(r)

p值小于0.5，认为存在自相关性

library(lmtest)

bgtest(r)

p值小于0.5，认为存在自相关性
   
   消除自相关性的方法：GLS(广义回归模型)。
 
### Newey-West估计法（解决异方差和自相关性）
   OLS+异方差自相关稳健的标准误 (HAC) 方法被称为Newey-West估计法(Newey and West,1987) 




