# Chapter 4. 表达式与函数

### 内容

*  基础表达式
  * 自动分配
  * 运算符
  * 条件表达式
  * 循环
  
*  编写函数
  * 函数中的元素
  * 语法
  * 参数
  * 返回值

*  apply() 族
  * 了解apply族
  * 无名函数使用 *apply()

*  应用练习


## 基础表达式

### 自动分配

自动分配是最简单的方式，可以直接给变量赋值，同时也有有很多种方式来实现

例：建立一个1~5的向量：

```{r, eval=TRUE}
1:5       # it will be displayed in console but stored in nowhere 
x <- 1:5  # first way to assign it
1:5 -> x  # second way
x = 1:5   # third way
```

其中第一种方式是最规范的。

链式分配：

```{r, eval=TRUE}
x <- y <- z <- 0
c(x, y, z)
```

### 运算符

R中有很多运算符
具体可见： [R Language Definition](http://cran.r-project.org/doc/manuals/R-lang.pdf) Page 10 
运算符分为三种类型：
算术运算符、逻辑运算符、其他

#### 算数运算符

```{r, eval=TRUE}
x <- 2
y <- 5
x + y
x - y 
x * y
x / y
x ^ y
x : y
y %% x  # modulus 5%%2 = 1
y %/% x # interger divide 5%/%2 = 2
```

注意：在矩阵运算时`*`与我们平时数学中用的不同，如果想进行矩阵乘法，我们应该使用`%*%`.

```{r, eval=TRUE}
x <- matrix(1:9, nrow=3)
y <- matrix(1:9, nrow=3, byrow=TRUE)
x * y
x %*% y
```

#### 逻辑运算符

逻辑运算的值为`TRUE` and `FALSE`，是一种独立的变量类型

```{r, eval=TRUE}
x <- TRUE
class(x)
```

可以用来判断表达式的对错

```{r, eval=TRUE}
x <- 1
y <- 2
z <- 2
x > y
z >= y
z == y
x == y
z != y
```

还有一个常用的运算符： `%in%` 用来判断一个元素是否包含在一个变量中

```{r, eval=TRUE}
y <- c(1, 3, 5, 6)
3 %in% y
4 %in% y
```

```{r, eval=TRUE}
x <- c(1, 2, 4, 6)
y <- c(1, 3, 5, 6)
x %in% y
```

“与、或、非”操作

```{r, eval=TRUE}
x <- TRUE
y <- FALSE
x | y
x & y
!(x) & y
!(x | y)
```

`&` and `&&`  `|` and `||`的区别：

```{r, eval=TRUE}
x <- c(TRUE, FALSE, TRUE)
y <- c(FALSE, TRUE, TRUE)
x & y
x && y
x | y
x || y
```

 `&` 和 `|` 是对于向量进行操作的，`&&` 和 `||` 不是

#### 其他操作符

最常用的：
`$` 和 `~` 
`$` 在特定环境下选择变量。 
`~` 用在一些 formulas当中。

### 条件表达式

```r
if( condition ){
  statement
}
```

R会对于括号中的condition自动检查，与C语言是一样的

```{r, eval=FALSE}
x <- 2
if( x == 1 ){
  test <- 1
}
test
```
输出结果：Error: object 'test' not found！
这是我们写程序时经常出错的地方：记住！一定要在使用前声明定义变量！

也可以使用else

```r
if( condition.1 ){
  statement.1
} else if( condition.2 ) {
  statement.2
} else {
  statement.3
}
```

```{r, eval=TRUE}
signal <- 1

if( signal == 1 ){
  action <- "Open Long"
} else if( signal == -1 ){
  action <- "Open Short"
} else if( signal == 0 ){
  action <- "Close Position"
} else {
  action <- "Continue"
}

action
```

ifelse的使用：
if条件满足，则执行前面的表达式，否则执行后面的

```{r, eval=TRUE}
x <- 3
y <- ifelse(x == 2, x*2, x*3)
y
```

`any()` 和 `all()` 也较为常用。
例如：想看是否一个向量中所有的元素都满足一定条件，或者其一满足一个条件：

```{r, eval=TRUE}
x <- c(1, 3, 5, 2)
x > 2
x == 3
all( x > 2 )
any( x == 3)
```


### 循环

for循环

```{r, eval=TRUE}
y <- 0
for( i in 1:100 ){
  y <- y+i
}

y
```

```r
for( iterator in vector ){
  statement to be evaluated each time
}
```

注意： 
1.iterator 是建立后一直存在，而且在运行中不断发生改变。
2.data.frame和list也可以用于循环操作

```{r, eval=TRUE}
df <- data.frame(a=rnorm(100, mean=1), b=rnorm(100, mean=0), c=rnorm(100, mean=3) )
for( var in df ){
  message( mean(var) )
}

lists <- list(a=rnorm(100, mean=1), b=rnorm(50, mean=0), c=rnorm(800, mean=3))
for( x in lists ){
  message( mean(x) )
}
```

`repeat` 和 `while` 也可用于循环

```r
while( condition ){
  statement
}
```

每次循环时都要检验：`condition` 是否等于 `TRUE`.

```{r, eval=TRUE}
s <- 0
i <- 1  # remember to creat iterator by yourself.
while( s < 1000 ){
  s <- s + i
  i <- i + 1  # remember to renew your interator.
}

s
```

## 编写函数

### 函数的元素：

先了解一下函数的机制：

例如：函数 factorial()阶乘函数

```{r, eval=TRUE}
factorial(5)
```

计算方式：$n\times(n-1)\times(n-2)\dots\times1$. 
可以分为3部分:
* 1. 输入 (`5`)
* 2. 输出 (`120`)
* 3.转换方式 ( $n\times(n-1)\times(n-2)\dots\times1$)

编写函数的步骤：
* 1. Arguments
* 2. Return
* 3. Statements

### 语法

创建函数的方式：

```r
function.name <- function( argument.1, argument.2 ){
  statements...
  return(result)
}
```

例子：

```{r, eval=TRUE}
myfun <- function(x, a, b){
  y <- a + b*x
  return(y)
}
```

方程创建后会一直存储在工作空间中在后面直接调用。

```{r, eval=TRUE}
myfun(x=3, a=1, b=2)
```

### 函数参数

#### 参数匹配


```{r, eval=TRUE}
myfun(x=3, a=1, b=2)
myfun(a=1, b=2, x=3)

myfun(3, 1, 2)

myfun(x=3, 1, 2)
```

#### 默认值

设定默认值:

```{r, eval=TRUE}
myfun <- function(x, a=1, b=2){
  y <- a + b*x
  return(y)
}
```

默认值的使用：

```{r, eval=TRUE}
myfun(1)

myfun(x=1, a=2, b=3)
myfun(1, a=3)
```

### 返回值

####  `return()`是可用可不用的，结果会自动作为返回值。


```{r, eval=TRUE}
myfun <- function(x, a, b){
  y <- a + b*x
}
```

```{r, eval=TRUE}
z <- myfun(3, 1, 2)
z
```

简化书写：

```{r, eval=TRUE}
myfun <- function(x, a, b) y <- a + b*x

z <- myfun(3, 1, 2)
z
```

## apply() 族 

### 了解apply函数

`apply()`将某个特定函数应用在向量或者矩阵当中

```{r, eval=TRUE}
x <- cbind(x1 = 3, x2 = c(4:1, 2:5))
dimnames(x)[[1]] <- letters[1:8]
apply(x, 2, mean, trim = .2)
col.sums <- apply(x, 2, sum)
row.sums <- apply(x, 1, sum)
```

### 无名函数应用 `*apply()`


```{r, eval=TRUE}
(function(x) 2*x)(2)
```


```{r, eval=TRUE}
sapply(1:100, FUN = function(i){
  sim <- rnorm(100, mean=i)
  return(mean(sim))
})
```

```{r, eval=TRUE}
ul <- sapply(LETTERS, function(L){
  c(L, tolower(L))  
})

t(ul)
```


## 应用练习

### 斐波那契数列

1、1、2、3、5、8、13、21、34
$F_{i}=F_{i-1}+F_{i-2}, i=3, 4, 5......50\dots$

方法1：用循环的方式写：

```{r, eval=TRUE}
fib <- c(1, 1)

for( i in 3:50 ){
  fib[i] <- fib[i-1] + fib[i-2]
}

fib
```


方法2：用创建函数的方式写：

```{r, eval=TRUE}
fib <- function(n){
  if(n == 1 || n == 2){
    fib <- 1
  } else {
    fib <- fib(n-1) + fib(n-2)
  }
  return(fib)
}

fib(10)
sapply(1:20, fib)
```


方法3：直接使用无名函数应用在apply族里面：

```{r, eval=TRUE}
fib_1 <- 1
fib_2 <- 1

sapply(1:50, function(i){
  fib <- fib_1 + fib_2
  fib_2 <<- fib_1
  fib_1 <<- fib
  
  return(fib)
})
```
